---
title: "Protokol"
author: "student"
date: "21 brezna 2017"
output: html_document
---

Obecné pokyny:

- do úvodu zařaďte odstavec, který bude stručně a věcně popisovat, co, jak a proč děláte
- každý graf bude mít legendu (aspoň v textu napsáno, co která barva znamená)
- struktura, viz dále
- v závěru zhodnoťte, jak úspěšná je korekce pro srážky, teplotu a odtok, 

## Úvod


Načteme balíky a nahrajeme data

```{r, message=FALSE}
require(hmkzLAPV)
require(data.table)
dta = get_lapv_data("AMERIKA")
```

## Přehled pozorovaných a simulovaných dat - 1 tabulka, 3 grafy

- ukázka dat (tabulka) - popis veličin
- graf měsíčních časových řad srážek, teploty a odtoku


```{r}
head(dta)
```

```{r}
mdta = dta[, .(obs_P = mean(obs_P), sim_P = mean(sim_P)), by = month(DTM)]
mdta[, diff_P := sim_P/obs_P]
knitr::kable(mdta)
```

```{r, echo=FALSE}
ydta = mon2yr(dta)
ydta[, {
  plot(DTM, obs_P, type = 'l')
  lines(DTM, sim_P, col = 'red')
  }]
```

## Korekce systematických chyb - 2 grafy (na každém 12 panelů)

- korekce distribučních funkcí - `correct` z balíku hmkzLAPV
- porovnání distribučních funkcí (12ti panelový graf) - pro srážky, teplotu

## Simulace bilanem - 1 graf s 12 panely

- porovnání distribučních funkcí (12ti panelový graf) - pro odtok


## Hurstùv koeficinet - 1 graf + tabulka

- grafy kumulativních odchylek od průměru pro odtok - pozorovaný, simulovaný, případně korigovaný
- hodnoty Hurstova koeficientu (fce `hurst`)

## Sucho - Adam Vizina - 3 grafy

- graf SPEI

## Závěr
