---
title: "Protokol"
author: "student"
date: "21 brezna 2017"
output: html_document
---

## Úvod

Na??teme balíky a nahrajeme data

```{r, message=FALSE}
require(hmkzLAPV)
require(data.table)
dta = get_lapv_data("AMERIKA")
```

## P??ehled pozorovaných a simulovaných dat

- ukázka dat (tabulka) - popis veli??in
- graf m??sí??ních pr??m??r?? a rozdílù/pom??r?? simulovaných a pozorovaných srážek a teploty


```{r}
head(dta)
```

```{r}
mdta = dta[, .(obs_P = mean(obs_P), sim_P = mean(sim_P)), by = month(DTM)]
mdta[, diff_P := sim_P/obs_P]
knitr::kable(mdta)
```

```{r, echo=FALSE}
ydta = mon2yr(dta)
ydta[, {
  plot(DTM, obs_P, type = 'l')
  lines(DTM, sim_P, col = 'red')
  }]
```

## Korekce systematických chyb

- korekce distribu??ních funkcí `correct` z balíku hmkzLAPV
- porovnání distribu??ních funkcí (12 grafù) - pro srážky, teplotu

## Simulace bilanem

- porovnání distribu??ních funkcí (12 grafù) - pro odtok


## Hurstùv koeficinet

- grafy kumulativních odchylek od pr??m??ru pro odtok - pozorovaný, simulovaný a korigovaný
- hodnoty Hurstova koeficientu (fce `hurst`)

## Sucho - Adam Vizina

