---
output: 
  html_document: 
    keep_md: yes
    self_contained: no
    smart: no
---

```{r, include=FALSE}
knitr::opts_chunk$set(prompt = TRUE, comment = NA)
```


# hmkzLAPV 

R balík pro výuku předmětu Hydrologické dopady klimatické změny (FŽP, ČZU) v roce 2016.

### Instalace

```{r, eval=FALSE}
library(devtools)
install_github("hanel/hmkzLAPV")
```

nebo

```{r, eval=FALSE}
library(devtools)
install_git("https://github.com/hanel/hmkzLAPV.git")
```

## Úvod

Informace o jednotlivých LAPV jsou dostupné v tabulce `lapv_tab`:

```{r, message=FALSE, warning=FALSE}
library(hmkzLAPV)
data(lapv_tab)
head(lapv_tab)

```


Data pro jednotlivá LAPV načtete pomocí funkce `get_lapv_data`, jejímž argumentem je `ID`, tj. identifikátor povodí:

```{r, message=FALSE, warning=FALSE}
dta = get_lapv_data("AMERIKA")
head(dta)
```

Data obsahují:

```{r, echo=FALSE}
tab = data.table(names(dta), c('datum', 'ID povodí', 'simulované srážky', 'simulovaná teplota', 'globální klimatický model', 'ID běhu modelu', 'ID simulace', 'pozorované srážky', 'pozorovaná teplota', 'odtok pro pozorované podmínky (simulace modelu Bilan) '))
knitr::kable(tab, col.names = c('název', 'význam'), format = 'markdown')
```


# Zadání:

### 1. CVIČENÍ

- V rychlosti prostudujte článek **Hurst, H. E. (1956). The Problem of long-term storage in reservoirs. International Association of Scientific Hydrology. Bulletin, 1:3, 13-27.** DOI: 10.1080/02626665609493644

(A).

- Zagregujte data do ročního časového kroku (využijte funkci `mon2yr`)
- Pro různá N z intervalu (10, 110) vypočtěte K1 = R / (sigma N^0.5) a K2 = log (R / sigma) / log  (N/2), kde R je rozpětí hodnot a sigma je směrodatná odchylka
- Pro různá N z intervalu (10, 110) vykreslete log(R/sigma) proti log(N/2)
- Vytvořte lineární model `lm(log(R/sigma) ~ log(N/2))`, zjistěte hodnotu regresního koeficientu (h) a dokreslete přímku do grafu
- opakujte pro bílý šum, AR(1) [případně AR(2), AR(3), atd.] proces a FGN proces - pro generování veličin použijte funkci `toyGen`
- výsledky porovnejte
- vytvořte funkci, která spočítá pro zadanou veličinu koeficient `h`
- **!! vše uložte !!**


(B)onus


```{r, eval=FALSE}
devtools::install_github("jbkunst/highcharter")
ydta = mon2yr(dta)
library(highcharter)
library(magrittr)
highchart(type = "stock") %>% hc_tooltip(valueDecimals = 2) %>% 
  hc_add_series_times_values(ydta$DTM, ydta$obs_P, name = "Pozorovaná srážka", showInLegend = TRUE) %>% 
  hc_add_series_times_values(ydta$DTM, ydta$sim_P, name = "Simulovaná srážka") %>%
  hc_add_theme(hc_theme_darkunica())

```

viz http://jkunst.com/highcharter

(*)

- S využitím funkce `agg2` postupně agregujte data po dvojicích
- Vykreslete graf log(k) proti log(sd(x) ^ 0.5), kde k je agregace a sd(x) je veličina agregovaná na k-té úrovni

---

### 2. CVIČENÍ

(A).

- funkce `hurst` je nyní součástí balíku, v čem spočívají zásadní rozdíly mezi touto funkcí a (chybnou) funkcí, kterou jsme používali minule? Tj. 

```{r, eval=FALSE}
hurst = function(x, N){
  res = data.frame(N = 10:100  )
  for (i in 1:nrow(res) ) {
    sx = sample(x, res[i, "N"])
    R = diff(range(sx))
    s = sd(sx)
    N = res[i, "N"]
    res[i, "R"] = R
    res[i, "sigma"] = s
    res[i, "k1"] = R / (s * N^.5)
    res[i, "k2"] = log(R/s) / log(N/2)
  }
  return(res)
}
```

- na základě vybrané veličiny `x` (např. pozorovaný odtok) simulujte pomocí funkce `toyGen` veličiny s využitím bílého šumu (WN), autoregresního procesu prvního řádu (AR1), a fractional gaussian noise (FGN). Vykreslete tyto řady a řady kumulativních odchylek od průměru (použijte funkci `plotGen`)
- jaké jsou typické hodnoty Hurstova koeficientu pro WN, AR1 a FGN? (lze zjistit pomocí `attr(hurst(x), 'h')`)?
- pomocí opakovaného samplování určete 90% interval spolehlivosti pro odhady Hurstova koeficientu pro jednotlivé procesy

- vykreslete časovou řadu (ročních) pozorovaných a simulovaných srážek nebo teploty a jejich kumulativní odchylky od průměru
- jak se liší odhady Hurstova koeficientu? Jsou rozdíly statisticky významné?

(B)onus

Někdy by bylo výhodné, aby grafy v RStudiu umožňovaly alespoň omezenou interaktivitu. Jednou z možností je využítí balíku `manipulate`, který umožňuje velmi jednoduchou implementaci ovládacích prvků (`slider`, `picker`, `checkbox` a `button`)

Příklady s využitím dat z balíku `hmkzLAPV`:

př1:

```{r, eval = FALSE}
library(manipulate)

dta = get_lapv_data('AMERIKA')
mdta = mon2yr(dta)

manipulate(
  plot(mdta$DTM, y, type = type),
  y = picker("sim_P" = mdta$sim_P, "obs_P" = mdta$obs_P),
  type = picker("Points" = "p", "Line" = "l", "Step" = "s")
)
```

př2:

```{r, eval = FALSE}
manipulate(
  {plot(mdta$DTM, y1, type = 'l', col = col1, ylim = range(y1, y2))
   lines(mdta$DTM, y2, col = col2)  
    },
    y1 = picker("sim_P" = mdta$sim_P, "obs_P" = mdta$obs_P),
    y2 = picker("sim_P" = mdta$sim_P, "obs_P" = mdta$obs_P),
    col1 = slider(1, 650, initial = 300),
    col2 = slider(1, 650, initial = 200)
)
```

př3:

```{r, eval = FALSE}
manipulate(
  plot(mdta$DTM, y, type = type, xlim = c(mdta$DTM[from], mdta$DTM[to])),
  y = picker("sim_P" = mdta$sim_P, "obs_P" = mdta$obs_P),
  type = picker("Points" = "p", "Line" = "l", "Step" = "s"), 
  from = slider(1, nrow(mdta)),
  to = slider(1, nrow(mdta), initial = nrow(mdta))
)
```


(*)

- S využitím funkce `agg2` postupně agregujte data po dvojicích
- Vykreslete graf log(k) proti log(sd(x) ^ 0.5), kde k je agregace a sd(x) je veličina agregovaná na k-té úrovni


---

### 3. CVIČENÍ - KOREKCE SYSTEMATICKÝCH CHYB

(A).

1. Zjistěte, jak se liší průměrné srážky a teplota v simulaci od pozorování
2. Vykreslete empirické distribuční funkce pozorovaných a simulovaných srážek/teploty pro všechny data a jednotlivé měsíce
3. Zjistěte, jaká je chyba v distribuční funkci simulovaných srážek a teploty pro měsíční (všechny vs jednotlivé měsíce) a roční data
4. Vyhlaďte rozdíly pomocí filtru loess
5. Opravte simulované veličiny
6. Vytvořte funkci umožňující korekci distribuční funkce pro jednotlivé měsíce


---

### 4. CVIČENÍ - HYDROLOGICKÝ MODEL A SYNTÉZA

#### Nové funkce v balíku:

- `correct` - provede korekci systematických chyb - viz `?correct`
- `bil.lapv` - vytvoří instanci modelu Bilan s parametry pro zadanou LAPV - viz `?bil.lapv`

### Stručný úvod do modelu Bilan

- [Bilan](http://bilan.vuv.cz/bilan/uzivatelska-prirucka-modelu-bilan/) je model hydrologické bilance vyvíjený ve Výzkumném ústavu vodohospodářském T. G. Masaryka, v.v.i.
- 2 verze (stejné jádro) - uživatelské rozhraní x balík pro R
- nainstalujte pomocí zipového souboru `bilan_2015-06-18.zip` ve složce materialy, verze pro linux a OS X viz `bilan_2015-06-18.tar.gz`
- základní postup práce relevantní pro naše účely je následující:

```{r, warning=FALSE, message=FALSE}
library(bilan)

# načti data
dta = get_lapv_data("AMERIKA")

# vytvoř model 
b = bil.lapv("AMERIKA")

# model existuje, má příslušné parametry:
bil.get.params(b)

# ale žádná data
bil.get.data(b)

# Proto nahrajeme do modelu příslušná data z data.tablu dta
bil.set.values(b, dta[, .(DTM, P = obs_P, T = obs_T)])

# poté stačí spočítat potenciální evapotranspiraci 
bil.pet(b)

# a model spustit
res = bil.run(b)

res
```

#### Zadání:

- nahrajte data pro zvolenou LAPV
- pomocí funkce `correct` zkorigujte simulované srážky a teploty
- nainstalujte balík `bilan`
- nahrajte model pro zvolenou LAPV
- vytvořte data.frame, který bude obsahovat veličiny
    - `DTM` - datum
    - `obs_RM` - odtok modelovaný na základě pozorovaných srážek a teploty
    - `sim_RM` - odtok modelovaný na základě simulovaných srážek a teploty z klimatického modelu
    - `cor_RM` - odtok modelovaný na základě korigovaných srážek a teploty
- vykreslete odchylky `sim_RM`/`obs_RM` a `cor_RM`/`obs_RM` pro jednotlivé kvantily distribuční funkce a měsíce
- spočítejte hurstův koeficient pro tyto řady a vykreslete řady kumulativních odchylek od průměru

# PROTOKOL

viz protokol.Rmd
